臺灣臺北地方法院民事裁定　　　　　　　96年度訴字第7931號
原　　　告　乙○○
被　　　告　永慶房屋仲介股份有限公司
法定代理人　丁○○
訴訟代理人　己○○
被　　　告　戊○○
　　　　　　甲○○
　　　　　　丙○○
上列當事人間請求債務不履行及損害賠償等事件，本院裁定如下
：
    主    文
本件移送臺灣士林地方法院。
    理    由
一、按訴訟，由被告住所地之法院管轄；對於私法人或其他得為
    訴訟當事人之團體之訴訟，由其主事務所或主營業所所在地
    之法院管轄；因契約涉訟者，如經當事人定有債務履行地，
    得由該履行地之法院管轄；因侵權行為涉訟者，得由行為地
    法院管轄；共同訴訟之被告數人，其住所不在一法院管轄區
    域內者，各該住所在地之法院俱有管轄權，但依第四條至前
    條規定有共同管轄法院者，由該法院管轄；當事人得以合意
    定第一審管轄法院，但以關於由一定法律關係而生之訴訟為
    限；訴訟之全部或一部，法院認為無管轄權者，依原告聲請
    或依職權以裁定移送其管轄法院，民事訴訟法第1條第1項前
    段、第2條第2項、第12條、第15條第1項、第20條、第24條
    第1項、第28條第1項分別定有明文。
二、原告主張：伊與妻胡秋香於民國96年3月21日經由被告永慶
    房屋仲介股份有限公司（下稱永慶房屋）經紀人即被告戊○○仲介，與被告甲○○簽訂不動產買賣契約書，以新臺幣（
    下同）13,300,000元買受登記名義人為被告甲○○，坐落於
    臺北市○○區○○段二小段4─1地號、門牌號碼臺北市○○○○街211號房屋（下稱系爭房屋），此間均由被告丙○○
    代理被告甲○○與原告簽訂契約，嗣因系爭房屋出現鋼筋外
    露、腐蝕及混凝土毀損、脫落等現象，經原告請鑑定公司鑑
    定氯離子含量後，始發現系爭房屋為海砂屋，為此依債務不
    履行及侵權行為法律關係，請求被告連帶負損害賠償責任。
三、經查：依原告起訴狀所載，被告永慶房屋及戊○○之主事務
    所、住所均在臺北市○○路○段191號，被告丙○○住所在
    臺北市大安區○○○路○段170巷6弄2號2樓，雖在本院管轄
    區域內，但被告甲○○住所係在高雄縣大寮鄉○○村○○路
    317號4樓，不在本院管轄區域內，依民事訴訟法第20條後段
    規定，本件訴訟自應由同法第4條至第19條規定之共同管轄
    法院管轄，又本件被告四人均係因契約及侵權行為法律關係
    涉訟，依兩造簽訂不動產買賣意願書、不動產買賣契約書之
    內容觀之，被告之債務履行地及侵權行為地均在系爭房屋所
    在地即臺北市內湖區○○○○街211號，屬臺灣士林地方法
    院管轄區域內，再參以原告與被告甲○○間簽訂不動產買賣
    契約書第14條第7項後段約定：「如有爭議致涉訟時，雙方
    合意以房地所在地之法院為第一審管轄法院。」亦有原告提
    出之不動產買賣契約書影本一份在卷可稽，而系爭房地位於
    臺北市內湖區○○○○街211號，仍在臺灣士林地方法院管
    轄區域內，故本件自應由雙方合意管轄法院及被告四人依民
    事訴訟法第12條、第15條規定之共同管轄法院即臺灣士林地
    方法院管轄。玆原告向本院起訴，顯係違誤，爰依職權將本
    件移送於該管轄法院。
三、依民事訴訟法第28條第1項裁定如主文。
中　　華　　民　　國　　96　　年　　10　　月　　17　　日
                  民事第六庭    法　官　鄧德倩
以上正本係照原本作成
如對本裁定抗告須於裁定送達後10日內向本院提出抗告狀，並繳
納抗告費新臺幣1,000元
中　　華　　民　　國　　96　　年　　10　　月　　17　　日
                                書記官　池東旭
